【裁判字號】    89,訴,856
【裁判日期】    900226
【裁判案由】    違反毒品危害防制條例
【裁判全文】
臺灣基隆地方法院刑事判決                          八十九年度訴字第八五六號
    公  訴  人  臺灣基隆地方法院檢察署檢察官
    被      告  甲○○
右列被告因違反毒品危害防制條例案件，經檢察官提起公訴（八十九年度毒偵字第二
四七五號），本院判決如左：
    主  文
甲○○施用第一級毒品，累犯，處有期徒刑柒月，扣案之第一級毒品海洛因壹包（淨
重零點零伍公克）沒收銷燬；又連續施用第二級毒品，累犯，處有期徒刑捌月，扣案
之第二級毒品安非他命貳包（共重約壹點玖公克）沒收銷燬。應執行有期徒刑壹年貳
月，扣案之第一級毒品海洛因壹包（淨重零點零伍公克）、第二級毒品安非他命貳包
（共重約壹點玖公克）均沒收銷燬。
    事  實
一、甲○○曾於民國八十四年間，因偽造文書及違反麻醉藥品管理條例案件，經臺灣
    宜蘭地方法院分別判處有期徒刑六月、七月確定，兩案合併定應執行刑一年，於
    八十五年七月二十八日縮短刑期假釋期滿執行完畢。又於八十八年間，因施用第
    二級毒品安非他命案件，經本院裁定送觀察、勒戒後，認無繼續施用毒品之傾向
    ，於八十八年五月二十五日由臺灣基隆地方法院檢察署檢察官以八十八年度偵字
    第三Ｏ四三號不起訴處分確定；復基於概括之犯意，自八十八年六月上旬某日起
    至八十八年十月二十九日之前二日止，連續施用第二級毒品安非他命，再經本院
    以八十八年度毒聲字第一六Ｏ七號裁定送觀察、勒戒後，認有繼續施用毒品之傾
    向，由臺灣基隆地方法院檢察署檢察官以八十八年度聲戒字第三一六號聲請強制
    戒治，並以八十八年度毒偵緝字第三十號聲請簡易判決處刑，經本院於八十八年
    十二月二日以八十八年度基簡字第九六七號判處有期徒刑六月，並於八十九年一
    月十五日判決確定。詎甲○○猶不知悔改，復於八十九年十一月二十八日凌晨零
    時十分之前二日內某時，在不詳地點施用第一級毒品海洛因一次；另基於施用第
    二級毒品安非他命之概括犯意，自八十九年十一月中旬起至八十九年十一月二十
    六日止，在基隆市○○街某家電動玩具店廁所內及其基隆市境內之朋友住處，以
    將第二級毒品安非他命置於吸食器內點火加熱吸食其煙氣之方式，連續施用第二
    級毒品安非他命多次。嗣於八十九年十一月二十八日凌晨零時十分許，為警在基
    隆市○○○路三十七號前查獲，並扣得甲○○所持有之第二級毒品安非他命二小
    包（共重約一‧九公克）、第一級毒品海洛因一包（淨重Ｏ‧Ｏ五公克）、注射
    針筒四支。
二、案經基隆市警察局第三分局報請臺灣基隆地方法院檢察署檢察官偵查起訴。
    理  由
一、訊據被告甲○○，固坦承連續施用第二級毒品安非他命之事實不諱，惟矢口否認
    有何施用第一級毒品海洛因之犯行。經查，被告於八十九年十一月二十八日經警
    採尿送驗結果，呈嗎啡及安非他命陽性反應，有基隆市衛生局基衛六字第一三一
    五一號檢驗成績書附卷可稽，本院另將該份尿液送請法務部調查局以螢光偏極免
    疫分析法及氣相層析質譜儀分析法複驗結果，亦呈嗎啡及安非他命陽性反應，有
    法務部調查局（九Ｏ）陸（一）字第九ＯＯＯＯ六三三號檢驗通知書在卷可稽，
    是被告自白施用第二級毒品安非他命與事實相符，其否認施用第一級毒品海洛因
    ，核屬卸責之詞，不足採信，堪認被告於八十九年十一月二十八日凌晨零時十分
    為警查獲之前二日內某時，曾施用第一級毒品海洛因一次。復查，被告曾於八十
八年間，因施用第二級毒品，經本院裁定送觀察、勒戒後，認無繼續施用毒品之
    傾向，於八十八年五月二十五日由臺灣基隆地方法院檢察署檢察官以八十八年度
    偵字第三Ｏ四三號不起訴處分確定，復因施用第二級毒品，再經本院裁定送觀察
    、勒戒後，認有繼續施用毒品之傾向，由臺灣基隆地方法院檢察署檢察官聲請強
    制戒治並聲請簡易判決處刑，經本院於八十八年十二月二日以八十八年度基簡字
    第九六七號判處有期徒刑六月，並於八十九年一月十五日判決確定，有該不起訴
    處分書、刑事簡易判決書及臺灣高等法院被告全國前案紀錄表各一份在卷可稽，
    被告於前案判決確定後，復施用第一級毒品海洛因及第二級毒品安非他命，其三
    犯施用毒品犯行堪以認定，應予依法論科。
二、查被告於前揭時地，分別施用第一級毒品海洛因及第二級毒品安非他命，核其所
    為，係犯毒品危害防制條例第十條第一項、第二項之施用第一級毒品、第二級毒
    品罪。被告持有第一級、第二級毒品之低度行為，應為施用第一級、第二級毒品
    之高度行為所吸收，不另論罪。其先後施用第二級毒品之行為，時間緊接，犯罪
    構成要件相同，顯係基於概括犯意為之，為連續犯，依法以一罪論，並加重其刑
    。被告曾於八十四年間，因偽造文書及違反麻醉藥品管理條例案件，經臺灣宜蘭
    地方法院分別判處有期徒刑六月、七月確定，兩案合併定應執行刑一年，於八十
    五年七月二十八日縮短刑期假釋期滿執行完畢，有臺灣高等法院被告全國前案紀
    錄表在卷可稽，其於前案有期徒刑執行完畢後，五年以內再犯本件有期徒刑以上
    之二罪，均屬累犯，應分別依法就施用第一級毒品部分加重其刑，就連續施用第
    二級毒品部分遞加重其刑。被告所犯上開二罪間之犯意各別，行為互異，應予分
    論併罰。爰審酌被告曾因施用毒品經不起訴處分確定，仍不知悔改，猶一再施用
    ，自戕身心，犯後匿飾部分犯行等一切情狀，就所犯之罪分別量處如主文所示之
    刑，並定應執行刑示懲。
三、扣案之第一級毒品海洛因一包（淨重Ｏ‧Ｏ五公克）及第二級毒品安非他命二小
    包（共重約一‧九公克），不問是否屬於被告所有，均應依毒品危害防制條例第
    十八條第一項前段之規定併予宣告沒收銷燬。另被告否認扣案之注射針筒四支為
    其所有，而另案被告馬永誠亦已自白該四支注射針筒乃其所有寄放於被告處之物
    ，該四支注射針筒既非被告所有供犯本件犯罪所用之物，自無庸併予宣告沒收，
附此敘明。
據上論斷，應依刑事訴訟法第二百九十九條第一項前段，毒品危害防制條例第十條第
一項、第二項、第十八條第一項前段，刑法第十一條前段、第五十六條、第四十七條
、第五十一條第五款，判決如主文。
本案經檢察官黃士元到庭執行職務。
中      華      民      國     九十     年      二      月    二十六    日
                                    臺灣基隆地方法院刑事第三庭
                                            法  官  蔡 佳 玲
右正本證明與原本無異。
對於本件判決如有不服，應於收受送達後十日內，向本院提出上訴書狀，上訴於臺灣
高等法院，並按他造當事人之人數附具繕本。
                                            書記官  湯 惠 芳
中      華      民      國     九十     年      三      月      二      日
附錄論罪法條
毒品危害防制條例第十條全文：
一  施用第一級毒品者，處六月以上五年以下有期徒刑。
二  施用第二級毒品者，處三年以下有期徒刑。


司法院資訊處製作；財團法人民間司法改革基金會備份。
